【裁判字號】    92,易緝,139
【裁判日期】    921230
【裁判案由】    竊盜
【裁判全文】
臺灣桃園地方法院刑事判決                        九十二年度易緝字第一三九號
    公  訴  人  臺灣桃園地方法院檢察署檢察官
    被      告  乙○○
右列被告因竊盜案件，經檢察官聲請以簡易判決處刑（九十二年度偵字第八三六三號
及第八七七一號），茲因其不宜以簡易判決處刑，而由本院中壢簡易庭簽准改適用通
常程序審理（九十二年度壢簡字第一五四號），本院判決如左：
    主  文
乙○○共同連續攜帶兇器踰越牆垣竊盜未遂，處有期徒刑肆月，如易科罰金，以佰
元折算壹日。扣案之鐵鎚及鋼鑿各壹支，均沒收之。
    事  實
一、乙○○基於意圖為自己不法所有之概括犯意，(1)先於民國九十二年五月四日晚上
    九時許，騎乘車號ＩＯＣ—九八號重型機車，機車後座拖曳一台推板車，至桃
    園縣平鎮市○○街福壽九巷八號前空地，徒手竊取昌全興機械工程有限公司（下
    稱昌全興公司）所有置於該處之工程用白鐵管一支（價值約新台幣一千二百元）
    ，並將該白鐵管放置於推板車上得手後欲行離去時，旋為昌全興公司員工丙○○
    及丁○○發覺報警而當場查獲；(2)乙○○復承前不法所有之犯意，並與陳智遠（
    所涉加重竊盜未遂罪部分另經本院判處有期徒刑三月）共同基於犯意之聯絡，於
    同年月十二日下午五時許，分持陳智遠所有於客觀上對人之生命、身體安全具危
    險性足供為兇器使用之鐵鎚及鋼鑿各一支，至桃園縣新屋鄉○○○路○段九號
    之臺一紡織廠股份有限公司（下稱臺一公司），共同翻越臺一公司已無人居住之
    員工宿舍之圍牆，進入該宿舍內，以上開鐵鎚及鋼鑿等工具，卸下該宿舍之鋁門
    一面、鋁窗共三十三面，渠等二人尚將卸下之鋁門、鋁窗堆放於該宿舍內而未及
    搬走之際，即為警當場查獲而不遂，並扣得上開供犯罪所用之鐵鎚及鋼鑿各一支
    。
二、案經桃園縣警察局平鎮分局及楊梅分局報告臺灣桃園地方法院檢察署檢察官偵查
    後聲請以簡易判決處刑，茲因其不宜以簡易判決處刑，而由本院中壢簡易庭簽准
    改適用通常程序審理。
    理  由
一、訊據被告乙○○固坦認於右揭犯罪事實(2)部分與同案被告陳智遠共同攜帶兇器踰
    越牆垣竊盜未遂之犯行，惟矢口否認於右揭犯罪事實(1)部分之竊盜犯行，辯稱：
    當時我在從事資源回收業，以為該鐵管無人要，才自行撿取；白鐵管是我在檢察
    官所說的案發地點外的平鎮市宋屋不詳地點撿來的，就是九十二年度偵字第八三
    六三號偵查卷（下稱偵一卷）第十五頁照片所示地點，當時是我看到一個男的一
    直在看著我的機車，我就主動走過去向他詢問。我每天都會騎機車出去東撿西撿
    云云。
二、惟查：
  (一)右揭犯罪事實(1)部分，雖被告乙○○矢口否認此部分犯行並以前揭情詞置辯。然
    據現場目擊證人即昌全興公司員工丙○○於本院審理中到庭結證稱：案發當天我
    和丁○○要一起到辦公室（桃園縣平鎮市○○街福壽九巷六號）那邊，經過那個
    停車場，我們租車位當作倉儲，我們車子停在倉儲的時候，看到被告（指乙○○
    ）把我們的鐵管放到他的車上，我站在被告機車旁邊準備堵被告，我等了約二十
    分鐘，被告在對面看到我站在那邊就不敢過來，我就先回辦公室，我的辦公室距
    離被告停車的地點約十八公尺，被告看到我離開就趕緊過來要牽車離開現場，我
    就趕緊出來抓人，查獲的白鐵管是我們的，我們的白鐵管都有切割過，有切口，
    我們都還要用，並不是廢料等語（參見本院九十二年度易緝字第一三九號卷第八
    八—九十頁‧九十二年十二月十六日審判筆錄）；另一證人即昌全興公司員工丁○○亦於本院審理中結證述：我們那邊是材料場，我們都固定把鐵管之類的材料
    放在承租車位的停車場，案發當天是丙○○先發現的，查獲照片中粗的鐵管是我
    們的，鐵管我們是向廠商買，都需要買六公尺等語（參見本院九十二年度易緝字
    第一三九號卷第八八、九一頁）；本件查獲之桃園縣警察局平鎮分局宋屋派出所
    警員即證人胡肇武亦於本院審理中到庭結證以：平鎮市○○街福壽九巷八號旁邊
    的空地，是被害人報警說被告很可疑，被告車子後面手推車有載被害人他們消防
    器材的鐵管，我到現場時，看到被告騎乘一輛黑頭重機車，後有手推車，手推車
    上面有金屬材質的鐵管，被告說他是在偵一卷第十五頁照片中的地址拾獲的，照
    片地址距離被查獲地點約三百公尺，相隔幾條街，照片中的地址只有丟棄一些垃
    圾及塑膠管，偵一卷第十六頁上方照片內的自小貨車的左側有一個貨櫃屋，貨櫃
    屋旁邊堆放了很多與被告所載一樣材質的白鐵管等語（參見本院九十二年度易緝
    字第一三九號卷第五九—六十頁‧九十二年十二月四日審判筆錄）。據上以觀，
    證人丙○○、丁○○、胡肇武與被告乙○○間，素昧平生且無仇恨怨隙，並無須
    甘冒偽證罪責，杜撰事實惡意設詞誣陷被告乙○○之理，是以證人丙○○、丁○○、胡肇武之證述應屬可採，被告乙○○應係在證人丙○○所述之案發地點竊取
    昌全興公司所有之白鐵管一支等情堪以認定。再衡情而論，縱如被告乙○○於偵
    查中所辯其當時正從事資源回收業，亦無必要在機車後座另行拖曳一台長型推板
    車，其作用為何實屬不明，已與一般社會常情有悖。且被告乙○○又係騎乘前開
    機車附加推板車前往昌全興公司擺置白鐵管之案發地點進行搬運，顯係事前已觀
    察知悉該白鐵管放置情形再為行動，而非臨時見物拾取甚明。此外，復有贓物領
    據保管單一紙及查獲現場照片二幀附卷可參（參見偵一卷第十四、十六頁正面）
    。據上而論，足徵被告乙○○此部分所辯，實屬推諉卸責之詞，不足採信。
  (二)右揭犯罪事實(2)部分，業據被告乙○○迭於警訊及偵審中供承不諱，並與同案被
    告陳智遠於警訊及偵審中所供述之竊盜情節相互吻合，核與證人即臺一公司管理
    處處長甲○○於警訊中所證述之被害情節大致相符，並有贓物領據一紙及查獲照
    片七幀附卷可稽（參見九十二年度偵字第八七七一號偵卷《下稱偵二卷》第十二
    —十六頁正面）。此外，復有同案被告陳智遠所有之鐵鎚及鋼鑿各一支扣案可資
    佐證。綜上以論，足見被告乙○○此部分之自白核與事實相符，應可採為論罪科
    刑之依據。
  (三)綜上所述，足認被告乙○○對於犯罪事實(1)部分所辯，應屬事後避重就輕之詞，
    殊無可採；其對於犯罪事實(2)部分之自白核與事實相符，應可採為論罪科刑之依
    據。從而，本件事證已臻明確，被告乙○○之犯行洵堪認定，應予依法論科。
三、查臺一公司之員工宿舍圍牆具有防盜之作用。復按刑法第三百二十一條第一項第
    三款之攜帶兇器竊盜罪，係以行為人攜帶兇器竊盜為其加重條件，此所謂兇器，
    其種類並無限制，凡客觀上足對人之生命、身體、安全構成威脅，具有危險性之
    兇器均屬之，且祇須行竊時攜帶此種具有危險性之兇器為已足，並不以攜帶之初
    有行兇之意圖為必要。螺絲起子為足以殺傷人生命、身體之器械，顯為具有危險
    性之兇器（最高法院七十九年度台上字第五二五三號判例可資參照）。查鐵鎚及
    鋼鑿均屬金屬製品，質硬而型尖，在客觀上足以危害他人生命、身體之安全，依
    上開判例意旨說明，該等物品顯具有客觀危險性，自屬兇器無訛。被告乙○○與
    同案被告陳智遠分持上開鐵鎚及鋼鑿各一支翻越已無人居住之臺一公司宿舍圍牆
    進入其內竊取鋁門及鋁窗等物。核被告乙○○就犯罪事實(1)所為，係犯刑法第三
    百二十條第一項之普通竊盜罪；就犯罪事實(2)所為，係犯刑法第三百二十一條第
    二項、第一項第二款、第三款之加重竊盜未遂罪，公訴人誤為既遂，容有未洽，
    應予更正。被告乙○○與同案被告陳智遠就犯罪事實(2)部分之加重竊盜未遂犯行
    ，具有犯意聯絡及行為分擔，均為共同正犯。被告乙○○先後二次之普通竊盜既
    遂、加重竊盜未遂犯行，時間緊接，犯罪基本構成要件相同，顯係出於概括之犯
    意為之，應依連續犯規定論以情節較重之加重竊盜未遂罪，並加重其刑。被告乙○○雖已著手於犯罪事實(2)部分之加重竊盜行為實施，惟因尚未及將竊得之物置
    於其實力支配之下，即為警查獲而未生既遂之結果，其此部分犯罪尚屬未遂，爰
    依刑法第二十六條前段之規定，按既遂犯之刑度減輕其刑。被告乙○○有二以上
    刑之加重及減輕事由，爰依刑法第七十條及第七十一條第一項之規定，先加後減
    之。爰審酌被告乙○○犯後僅坦承部分犯行，態度尚可，惟所竊之物均經被害人
    等領回，及其犯罪所生之危害非鉅等一切情狀，量處如主文所示之刑，並諭知易
    科罰金之折算標準，以資懲儆。至扣案之上開鐵鎚及鋼鑿各一支，係同案被告陳
    智遠所有供被告二人犯本件犯罪事實(2)所用之物，業據被告乙○○、同案被告陳
    智遠分別迭於警訊及本院審理中供承在卷可按，基於共同犯罪行為應由共犯各負
    全部責任之理論，均應依刑法第三十八條第一項第二款之規定，併予宣告沒收。
四、本件檢察官原聲請簡易判決處刑，本院認有刑事訴訟法第四百五十一條之一但書
    第四款之情形，而改依通常程序審判，併予敘明。
據上論斷，應依刑事訴訟法第四百五十二條、第二百九十九條第一項前段，刑法第二
十八條、第五十六條、第三百二十一條第二項、第一項第二款、第三款、第二十六條
前段、第四十一條第一項、第三十八條第一項第二款，罰金罰鍰提高標準條例第二條
，判決如主文。
本案經檢察官簡志祥到庭執行職務。
中      華      民      國    九十二    年     十二     月     三十     日
                                臺灣桃園地方法院刑事第十二庭
                                    審判長法  官    游  紅  桃
                                          法  官    黃  永  定
                      法  官    林  家  賢
右正本證明與原本無異。
如不服本判決，應於判決送達後十日內，向本院提出上訴狀。
                                          書記官    戴  育  萍
中      華      民      國    九十二    年     十二     月     三十     日
附錄本判決論罪科刑法條：
刑法第三百二十一條：
犯竊盜罪而有左列情形之一者，處六月以上、五年以下有期徒刑：
一  於夜間侵入住宅或有人居住之建築物、船艦或隱匿其內而犯之者。
二  毀越門扇、牆垣或其他安全設備而犯之者。
三  攜帶兇器而犯之者。
四  結夥三人以上而犯之者。
五  乘火災、水災或其他災害之際而犯之者。
六  在車站或埠頭而犯之者。
前項之未遂犯罰之。


司法院資訊處製作；財團法人民間司法改革基金會備份。
